# 陈版，还有长期股权投资汇率的问题

提问人：super 小兔妈咪 时间：2015-08-24 17:02:24
陈版，我单位有对国外一公司投资 5600 万美元，按当时汇率记入长期股权投资 35000 万元，现在将其转让，收到人民币 35800 万元(基本按7800*6.4得出，只是对方直接给的人民币)，这差额记入汇兑损益还是投资收益合适，谢谢

回答人：chenyiwei
长期股权投资是非货币性资产，期末无需进行汇兑损益调整。你说的差额属于处置损益（计入投资收益）而不是汇兑损益。